---
output: 
  pdf_document:
    keep_tex: true
geometry: margin=1in
---

```{r setup, include=FALSE}
knitr::opts_chunk$set(cache = TRUE, echo = FALSE, tidy = TRUE, tidy.opts = list(width.cutoff = 60), warning = T)
```

```{r, include=FALSE}
library(tidyverse)
library(caret)
library(randomForest)
library(C50)
```

```{r}
set.seed(1444)
```

```{r}
tidy_data = read_rds("tidy_data")
X = tidy_data[[1]]
Y = tidy_data[[2]]
X_test = tidy_data[[3]]
Y_test = tidy_data[[4]]
```

# Random Forest

Também foi utilizada a Random Forest, que é um Bagging (Bootstrap aggregating) de árvores de decisão. O número de arvores usado foi 1000 e o número de variáveis selecionadas aleatóriamente em cada árvore foi escolhido de acordo com o Out-of-Bag error.

```{r}
avg.oob = data.frame(mtry = NULL, OOB_error = NULL)
mtry_range = seq(from = 5, to = ncol(X), by = 2)
for( i in mtry_range){ 
forest = randomForest( x = X, y = as.factor(Y),
                       ntree = 1000, mtry = i, 
                       xtest = X_test, ytest = Y_test )
avg.oob = rbind(avg.oob, 
                 data.frame(mtry = i, 
                            OOB_error = mean(forest$err.rate)) )
}
```

```{r, warning = FALSE, fig.cap= "Out-of-Bag error (OOB_error) por número de variáveis selecionadas (mtry)" }
ggplot( avg.oob, aes(x= mtry, y = OOB_error))+
  geom_point()+
  geom_point(aes(x= avg.oob[which.min(avg.oob$OOB_error) , 1],
                 y= min(avg.oob$OOB_error)), 
             color = "red")
  
mtry_star = avg.oob$mtry[which.min(avg.oob$OOB_error)]
```

O melhor número de variáveis foi `r mtry_star`.

```{r}
forest = randomForest( x = X, y = as.factor(Y),
                       ntree = 1000, 
                       mtry = avg.oob$mtry[which.min(avg.oob$OOB_error)], 
                       xtest = X_test, ytest = Y_test )
```

Usando o modelo com  o parâmetro ótimo na base de teste, temos:

**Confusion Matrix**

```{r}
forest$test$confusion[ , -3]
accuracy = (forest$test$confusion[1,1]+forest$test$confusion[2,2])/sum(forest$test$confusion[1:2,1:2])
```

A acurácia fora da amostra foi `r accuracy`.



















